【裁判字號】    97,交訴,59
【裁判日期】    971224
【裁判案由】    業務過失致死
【裁判全文】
臺灣高雄地方法院刑事判決              97年度交訴字第59號
公  訴  人  臺灣高雄地方法院檢察署檢察官
被      告  甲○○
上列被告因業務過失致死案件，經檢察官提起公訴（97年度調偵
字第98號），本院判決如下：
    主  文
甲○○犯業務過失致人於死罪，處有期徒刑壹年貳月，減為有期
徒刑柒月。
    事  實
一、甲○○為址設高雄縣鳳山市○○街33號「朝陽氣體有限公司
    」之司機，負責運送氣體，係從事駕駛業務之人。其於民國
    96年4 月11日下午4 時50分許，駕駛車牌號碼VA-106號營業
    用大貨車，出聯華實業股份有限公司（下稱聯華公司）門口
    （即高雄市○○區○○路26號前）欲起駛左轉進入台機路之
    際，本應注意起駛前應注意前後左右有無車輛，並應讓行進
    中之車輛優先通行，且依當時情況並無不能注意之情事，甲
    ○○竟疏於注意，猶貿然駕駛上開貨車向左轉欲進入台機路
    ，適簡漢茂騎乘車牌號碼GA7- 896號普通重型機車沿台機路
    慢車道東向西方向行駛至該處，因閃避不及致撞及上開貨車
    左後車尾防撞欄下方，造成簡漢茂人車倒地受傷，經緊急送
    醫仍因血胸、腹血、心包膜囊出血、雙側肋骨、左脛骨、右
    橈尺骨、上頜骨、左鎖骨骨折等傷害於送達醫院前死亡。甲
    ○○於肇事後，留在現場，在未被有偵查犯罪職權之公務員
    發覺前，向前往處理車禍之小組警員王進明自首犯罪，坦承
    肇事而接受裁判。
二、案經簡漢學訴由高雄市政府警察局小港分局移送臺灣高雄地
    方法院檢察署檢察官偵查起訴。
    理  由
一、本院以下所引用之供述證據，檢察官、被告及辯護人於本案
    審判程序中，同意作為證據，本院審酌各該證據均非違法蒐
    證取得之證據，依該供述作成情況作為證據應為適當，依刑
    事訴訟法第159 條之5 第1 項規定，應有證據能力。
二、訊據被告甲○○對被害人簡漢茂於上開時、地，因此次車輛
    肇事事件而死亡乙情固不爭執，否認有何過失行為，辯稱：
    其確已於進入車道前，已確認左側並無來車後，始進入上開
    路口，而被害人才撞到貨車之左後側肇事等語。
三、經查：
  (一)被害人簡漢茂騎乘上開重型機車，於上開時地撞擊被告駕駛
    之前開貨車，因而死亡乙情，核與卷附之道路交通事故現場
    圖、高雄市政府警察局小港分局司法警察處理變死案件初步
    調查報告表、交通事故現場照片、高雄市立小港醫院診斷證
    明書、高雄市立小港醫院疑非病死病歷摘要報告表、臺灣高
    雄地方法院檢察署相驗屍體證明書、高雄市立小港醫院病歷
    、道路交通事故調查報告表(一)、(二)附卷可稽（警卷第6 至13
    頁、第19至26頁，調偵卷第30、31頁）及臺灣高雄地方法院
    檢察署相驗卷宗在卷足按，並與被告之警偵供述相符。
  (二)依被告提出之聯華公司門口照片（調偵卷第16至19頁），被
    告如駕駛貨車在聯華公司門口停止線停車（調偵卷第16頁上
    方照片），則其左側往台機路機車道方向之視線固有行道樹
    擋住部分，惟再往前即聯華公司門口與台機路機車道交會處
    （同上頁下方照片），其左側往台機路機車道方向之視線則
    無阻礙，是則被告若有於橫越車道前，在該處停車查看左側
    有無來車，應可看到被害人所騎乘機車，待被害人通過後，
    始進入該路口左轉。惟被告未在該處停車查看左側有無來車
    輛，適被害人之機車已接近該路口，而無法閃避撞上被告駕
    駛之貨車，是則被告未盡道路交通安全則第89條第1 項第6
    款起駛前應注意前後左右有無障礙或車輛行人，並應讓行進
    中之車輛行人優先通行之注意義務，其過失行為足堪認定。
  (三)且本件經檢察官函送高雄市政府交通局車輛行車事故鑑定委
    員會鑑定，鑑定結果認為：「一、甲○○起駛前未讓行進中
    之車輛先行，為肇事主因。」有該鑑定委員會96年7 月23日
    高市車鑑字第0960002635號函及所附鑑定意見書在卷可按（
    偵卷第16至17頁）；復經檢察官再送高雄市車輛行車事故覆
    議鑑定委員會覆議，亦維持同一見解。有該覆議鑑定委員會
    96年11月9 日高市府交三字第0960058420號函及所附覆議意
    見在卷可佐（偵查卷第23至24頁），亦同本院上開認定。又
    被告上開過失行為與被害人死亡之間，亦有相當因果關係。
    本件事證明確，被告過失致人於死之犯行，堪以認定。
  (四)又上開鑑定委員會及覆議鑑定委員會之鑑定意見均稱：簡漢
    茂酒精濃度過量駕駛機車，影響行車反應時間，為肇事次因
    （偵查卷第19頁反面、第24頁反面），固已參酌卷附高雄市
    立小港醫院藥物濃度檢驗單（警卷第15頁），惟經高雄市立
    小港醫院函覆稱：簡漢茂於急救期間所給予之藥物均不會導
    致酒精反應，且簡漢茂急救期間均無任心跳及循環表徵，故
    其酒精濃度應非急救過程所致等語，有該醫院97年11月12日
    高醫港秘字第0970001692號函及附件在卷可查（本院卷第16
    頁）；又法務部法醫研究所函覆稱：依病歷顯示簡漢茂並無
    施打點滴等醫療過程，經解剖抽取心臟血液送毒物檢驗發現
    僅為20MG/DL 即0.020%W/V ，此濃度經頂空氣相層析分析法
    HS /GC分析等較支持為微量細菌之酒精反應，無法支持為生
    前飲用酒精性飲料之結果等語，有該所97年11月24日法醫理
    字第0970005251號函在卷可憑（本院卷第17至18頁），依上
    開說明，尚無證據證明簡漢茂確有酒後駕車之情，足認簡漢
    茂並非酒後駕車，附此敘明。
四、查被告係朝陽氣體有限公司之司機，平日為公司駕駛貨車運
    貨為其工作項目，為從事業務之人。核其所為係犯刑法第27
    6 條第2 項之業務過失致死罪。又被告於具有偵查職務之警
    員到場未發現犯罪嫌疑人之際，即行自首，業據到場之警員
    王進明於本院證述在卷（本院卷第21至22頁反面），得依刑
    法第62條前段之規定減輕其刑。爰審酌被告駕駛貨車，本應
    謹慎注意遵守交通規則，以維自身及其他參與道路交通者之
    安全，竟疏未遵守起駛前應讓行進中之車輛先行之交通規則
    ，因而肇事致被害人死亡，惡性非輕，且未與被害人達成和
    解，惟對本件肇事之客觀事實並不爭執，僅抗辯主觀上並無
    過失，犯後態度尚非不佳，且其無前科紀錄，有臺灣高等法
    院被告全國前案紀錄表在卷可佐，足見其素行良好等情，爰
    量處如主文所示之刑。又被告上開犯罪時間在96年4 月24日
    以前，所犯為刑法第276 條第2 項之罪，合於減刑條件，爰
    依中華民國96年罪犯減刑條例第2 條第1 項第3 款、第7 條
    規定，減為如主文所示之刑。
據上論斷，應依刑事訴訟法第299 條第1 項前段、刑法第62條前
段、第276 條第2 項，刑法施行法第1 條之1 ，中華民國96年罪
犯減刑條例第2 條第1 項第3 款、第7 條，判決如主文。
本案經檢察官乙○○到庭執行職務。
中    華    民    國    97    年    12    月    24    日
                  交通法庭  審判長  法  官  洪碩垣
                                    法  官  張  震
                                    法  官  施介元
以上正本證明與原本無異。
如不服本判決應於收受送達後10日內向本院提出上訴書狀，並應
敘述具體理由；如未敘述上訴理由者，應於上訴期間屆滿後20日
內向本院補提理由書（均須按他造當事人之人數附繕本）「切勿
逕送上級法院」。
中    華    民    國    97    年    12    月    24    日
                                    書記官  葉玉芬
附錄本判決論罪科刑法條
刑法第276條
因過失致人於死者，處2 年以下有期徒刑、拘役或2 千元以下罰
金。
從事業務之人，因業務上之過失犯前項之罪者，處5 年以下有期
徒刑或拘役，得併科3千元以下罰金。


司法院資訊處製作；財團法人民間司法改革基金會備份。
